臺灣高等法院刑事判決　　　　　　　　94年度上訴字第2034號
上　訴　人　臺灣基隆地方法院檢察署檢察官
被　　　告　甲○○
上列上訴人因毒品危害防制條例案件，不服臺灣基隆地方法院94
年度訴字第131號，中華民國94年3月28日第一審判決（起訴案號
：臺灣基隆地方法院檢察署94年度毒偵字第499號），提起上訴
，併案審理（臺灣基隆地方法院檢察署94年度毒偵字第717號）
本院判決如下：
    主  文
原判決撤銷。
甲○○連續施用第一級毒品，累犯，處有期徒刑柒月，扣案殘渣
袋肆只及注射針筒內之第一級毒品海洛因殘渣均沒收銷燬之，扣
案殘渣袋肆只及注射針筒壹支，均沒收。又連續施用第二級毒品
，處有期徒刑肆月。應執行有期徒刑玖月，扣案殘渣袋肆只及注
射針筒內之第一級毒品海洛因殘渣均沒收銷燬之，扣案殘渣袋肆
只及注射針筒壹支，均沒收。
    事  實
一、甲○○前因施用第二級毒品安非他命案件，經送經觀察、勒
    戒後，認無繼續施用毒品之傾向，並由臺灣基隆地方法院檢
    察署檢察官於民國九十年一月十五日，以八十九年度毒偵字
    第二三八五號為不起訴處分確定。嗣因懲治盜匪條例案件，
    經本法院於八十九年十二月七日，判處期徒刑三年十月，於
    九十年一月十二日確定，於九十二年三月六日假釋出獄，於
    九十三年十月三十一日假釋期滿，未經撤銷，以執行完畢論
    。詎不知悔改，於前開觀察勒戒執行完畢釋放後五年內，復
    基於分別施用第一級毒品海洛因、第二級安非他命之概括犯
    意，自九十三年十月中旬某日起至九十四年二月二十三日止
    ，在基隆市○○區○○街五一巷十九之二號三樓住處等地，
    以注射針筒加水方式，連續施用第一級毒品海洛因多次；自
    九十三年十月中旬起至九十四年二月中旬止，在上開住處，
    以施食器加熱方式，連續施用第二級毒品安非他命多次。嗣
    於九十四年一月十二日十七時三十分許，在上開住處，為警
    查獲，並扣得第一級毒品海洛因殘渣袋四只。復於九十四年
    二月二十三日十六時二十分許，在基隆市○○區○○路二二
    號前，再為警查獲，並扣得其所有供施用毒品之注射針筒一
    支（內殘留海洛因）。
二、案經基隆市警察局第一分局移請臺灣基隆地方法院檢察署檢
    察官偵查起訴暨併案審理。
    理  由
一、上開事實業据被告坦承不諱，且其尿液經鑑驗，確呈嗎啡及
    安非他命陽性反應，有臺灣尖端先進生技醫藥股份有限公司
    出具之濫用藥物檢驗報告在卷可參，並有海洛因殘渣袋四只
    及注射針筒一支扣案可佐，足認被告自白與事實相符，堪予
    採信。被告前因施用第二級毒品安非他命案件，經送經觀察
    、勒戒後，認無繼續施用毒品之傾向，並由臺灣基隆地方法
    院檢察署檢察官於民國九十年一月十五日，以八十九年度毒
    偵字第二三八五號為不起訴處分確定，有不起訴處分書及本
    院被告前案紀錄表在卷可參，其五年內再犯本件施用毒品罪
    ，事證明確，被告犯行，洵堪認定。
二、核被告所為，係犯毒品危害防制條例第十條第一項施用第一
    級毒品罪、第二項之施用第二級毒品罪。其持有第一級毒品
    海洛因及第二級毒品安非他命係供施用，其持有第一級毒品
    、第二級毒品之低度行為分別為施用第一級毒品、第二級毒
    品之高度行為所吸收，均不另論罪。其先後多次施用第一級
    及第二級毒品之犯行，時間緊接，犯罪構成要件相同，顯係
    分別基於概括犯意為之，均為連續犯，應各論以一施用第一
    級毒品罪、一施用第二級毒品罪，並分別加重其刑。被告曾
    因懲治盜匪條例案件，經本法院於八十九年十二月七日，判
    處期徒刑三年十月，於九十年一月十二日確定，於九十二年
    三月六日假釋出獄，於九十三年十月三十一日假釋期滿，未
    經撤銷，以執行完畢論，有本院被告全國前案紀錄表在卷可
    稽，其受有期徒刑之執行完畢後，五年以內再犯本件有期徒
    刑以上之罪，為累犯，應依法遞加重其刑。所犯上開二罪，
    罪名不同，應分論併罰。起訴書雖僅載被告於九十四年一月
    十二日下午七時許為警採尿回溯二十四及九十六小時內某時
    施用第一、二級毒品海洛因、安非他命部分，而事實欄所載
    其餘時點施用第一、二級毒品海洛因、安非他命部分，雖未
    据起訴，惟與起訴部分，有連續犯之裁判上一罪關係，為起
    訴效力所及，本院自應併予審究。
三、原審以事證明確，予以論罪科刑，固非無見，惟被告分別
    施用第一級及第二級毒品，應予分論併罰，然原審誤認係想
    像競合犯；就被告於九十四年二月二十三日施用第一級毒
    品部分，未及審酌，尚有未洽，檢察官上訴就部分為指摘
    ，為有理由，自應由本院撤銷原判決改判。爰審酌被告有施
    用毒品前科，未能戒除惡習，然施用毒品係戕害自身健康之
    行為，於他人尚不致造成損害及被告事後坦承犯行之態度等
    一切情狀，分別量處如主文第二項所示之刑，並定應執行刑
    。扣案四只海洛因殘渣袋及注射針筒一支內之第一級毒品海
    洛因殘渣，為查獲之毒品，不問屬於犯人與否，應依毒品危
    害防制條例第十八條第一項前段，宣告沒收銷燬之。四只海
    洛因殘渣袋及注射針筒一支，為被告所有且供犯罪所用，應
    依法宣告沒收。
四、被告經合法傳喚，無正當理由不到庭，爰不待其陳述逕行判
    決。
據上論斷，應依刑事訴訟法第三百七十一條、第三百六十九條第
一項前段、第三百六十四條、第二百九十九條第一項前段，毒品
危害防制條例第十條第一項、第二項、第十八條第一項前段，刑
法第十一條、第五十六條、第四十七條，第五十一條第五款，第
三十八條第一項第二款，判決如主文。
本案經檢察官鄭龍照到庭執行職務。
中　　華　　民　　國　　94　　年　　8　　月　　 9　　日
　　　　　　　　　刑事第二十一庭審判長法　官　溫耀源
　　　　　　　　　　　　　　　　　　  法　官　吳  燦
　　　　　　　　　　　　　　　　　　  法　官　周政達
以上正本證明與原本無異。
如不服本判決，應於收受送達後十日內向本院提出上訴書狀，其
未敘述上訴之理由者並得於提起上訴後十日內向本院補提理由書
（均須按他造當事人之人數附繕本）。
          　　　　　　　　　　　　　　書記官  陳菊珍
中　　華　　民　　國　　94　　年　　8 　　月　　9 　　日
附錄：本案論罪科刑法條全文
毒品危害防制條例第10條第1 項、第2 項
施用第一級毒品者，處6 月以上5 年以下有期徒刑。
施用第二級毒品者，處3 年以下有期徒刑。
